臺灣新竹地方法院刑事判決　　　　　　　　94年度易字第38號
公　訴　人　臺灣新竹地方法院檢察署檢察官
被　　　告　丁○○　男　44歲.
　　　　　　甲○○　男　38歲.
上列被告等因傷害案件，經檢察官聲請簡易判決處刑（九十三年
度偵字第四八一二號）後，本院改依通常程序審理及經檢察官併
案審理（九十三年度偵字第六一六一號），並判決如下：
    主  文
丁○○傷害人之身體，處拘役參拾日，如易科罰金，以參佰元折
算壹日。
甲○○無罪。
    事  實
一、丁○○在新竹市○○路○段八十五號經營「綠相庭茶坊」，
    因自店內小姐處聽聞丙○○曾至店內買飲料，並趁機以言詞
    騷擾小姐數次，小姐均已心生害怕，丁○○聞後十分生氣，
    乃於民國九十三年七月二十四日下午五時十六分許、同日下
    午五時五十九分許，先後二次撥打丙○○留給店內小姐之名
    片上所印之0000000000號行動電話予丙○○，希望丙○○至
    店內向小姐道歉，惟均遭丙○○拒絕。至同日晚上九時三十
    七分二十秒許，丁○○再次撥打上開行動電話予丙○○，要
    求丙○○至內店向小姐道歉，詎丙○○竟以自己黑白兩道均
    有熟識之類的話語回應，二人即在電話中發生口角衝突。丁○○於通話完畢，即決定至丙○○所開設位於新竹市○○路
    九十三號之「趙家飲食店」找丙○○理論，而丁○○因害怕
    丙○○果真有黑白兩道之友人，乃邀適在店內之友人甲○○
    一同前往。兩人於同日晚上約九時五十分許抵達「趙家飲食
    店」，當時店內僅丙○○之兄乙○○在場，丙○○則於相隔
    未久亦自店外返回店內，一見丁○○二人，丙○○即聲稱「
    我的萬國人馬馬上要到了」，並舉起手往丁○○方向走去，
    丁○○見狀唯恐自己遭受不利，一時心急，竟基於傷害之犯
    意，以手上所持之NEC廠牌折疊式手機朝丙○○之頭部毆打
    四下，致丙○○受有頭部外傷併頭皮深度撕裂傷之傷害。
二、案經丙○○訴由新竹市警察局第一分局報請臺灣新竹地方法
    院檢察署檢察官偵查起訴。
    理  由
壹、有罪部分：
一、認定犯罪事實所憑之證據及理由：
（一）被告丁○○於本院準備程序、審理期日訊問時，均坦白承
      認案發當時，是因為欲要求告訴人丙○○向自己店內小姐
      道歉，才於上開時、地，以手機毆打告訴人丙○○之頭部
      四下，導致丙○○受有上述傷害之事實。
（二）證人即告訴人丙○○於警詢、偵訊及本院審理時，分別指
      訴頭部遭毆打之事實。
（三）證人乙○○於偵訊及本院審理時證述案發當時看見告訴人
      丙○○頭部流血，及聽到被告丁○○與告訴人丙○○於案
      發現場爭執關於「丙○○去買珍珠奶茶，有性侵的語言之
      類的話」（見本院九十四年四月十三日審判筆錄第十七頁
      ）之事實。
（四）證人即警員戊○○於偵訊、本院審理時證述到案發現場時
      看見告訴人丙○○頭部流血之事實。
（五）國泰綜合醫院新竹分院診斷證明書一件及受傷相片二紙，
      證明告訴人確實受有頭部外傷併頭皮深度撕裂傷之傷害。
（六）案發當時，被告丁○○所持之NEC廠牌折疊式手機相片三
      紙，在卷足參。
      綜上事證，堪認被告丁○○之自白應與事實相符，可以採
      信。
二、對於被告辯解本院之判斷：
（一）被告辯解要旨：
      被告丁○○於本院準備程序時雖辯稱：案發當時是丙○○
      先出手毆打我，我是出於自衛，才出手毆打丙○○之頭部
      云云。
（二）不採之理由：
      查被告丁○○於本院審理時已坦承：丙○○從店外進來時
      就跟我放話說他的萬國人馬馬上要到了，還作勢要打我，
      我以為他要打我，我就打他了（見本院九十四年六月二十
      二日審理筆錄第十八頁）等語，可見被告毆打告訴人當時
      ，事實上並非處在遭受現在不法侵害之狀態，被告上開所
      為出於自衛云云，並不足採信。
三、對於其餘公訴意旨之判斷：
    公訴意旨雖另認：案發當時，被告丁○○除與甲○○一同前
    往外，尚有夥同另二名姓名年籍不詳之成年男子一同前往云
    云。查：
（一）被告丁○○於警詢、偵訊及本院準備程序、審理訊問時，
      均堅稱僅與甲○○一同前往「趙家飲食店」，此觀之甲○○歷次於警詢、偵訊及本院訊問時，亦為相同之陳述。
（二）公訴人上開認定無非係以告訴人丙○○之指訴為據，然查
      ，丙○○於警詢時指稱：進入店內的人有四個人，其中兩
      個各於左右押著我，另兩人對我頭部打擊，兩個押著我的
      男子也對我身上毆打，我當時頭部被攻擊，還有身體各處
      都有被攻擊」（見九十三年度偵字第四八一二號偵查卷第
      八、九頁）；於本院審理時則證稱：丁○○壓住我的左手
      臂，甲○○壓住我的右手臂，丁○○就用抬頭示意外面的
      人進來，先一個人進來，又有一個人進來，連續四個人進
      來打我，被告二人也有參與毆打，四個人不是一起進來，
      我頭、胸、腳、手都有受傷等語（見九十四年四月十三日
      審判筆錄第十一、十二頁）。由告訴人上開指訴內容可知
      ，告訴人對於案發當時究竟遭幾人毆打，於警詢時稱包括
      被告丁○○、甲○○共四人，於本院審理時又改稱共六人
      ，指訴並不一致，且稱全身均遭毆打，然觀諸告訴人所提
      之上開診斷證明書，告訴人僅受有上述頭部之傷害，身體
      其餘部位並未有受傷之情形，若如告訴人所述係遭受數人
      連續毆打，客觀上怎可能僅受有頭部傷害？再者，本案案
      發現場即「趙家飲食店」之店面寬僅一百五十七公分，店
      面深度為六百八十公分，店內擺設爐台、鍋子、水槽、處
      理台、置物架、冰箱及三張桌子後，僅留狹小之通道等情
      ，有現場圖一紙、現場相片五紙在卷可參（見本院卷第一
      二五至一二八頁），既然店內空間狹窄，客觀上僅併排站
      立被告丁○○、甲○○、告訴人三人顯然已屬困難，實難
      想像再容有其餘二人或四人之餘地。況且一般而言，毆打
      人時，情況必是十分混亂和情急，怎可能毆人者會如告訴
      人所述依序、魚貫進入店內毆打如此之有秩序呢？
（三）證人即警員戊○○於警詢、本院審理訊問時亦證述，到達
      現場時僅看見丙○○、乙○○、丁○○、甲○○四人在場
      ，丁○○與甲○○拉著丙○○，一人拉一邊等語，顯然亦
      與告訴人所述另有他人在場參與毆打之事實不相符合。故
      本院認告訴人此部分之指訴，不無誇大之嫌，尚不足採。
三、論罪科刑之理由：
（一）核被告丁○○所為，係犯刑法第二百七十七條第一項之傷
      害罪。
（二）爰審酌被告丁○○素行尚佳，犯罪動機係因告訴人至被告
      所經營之茶坊言語騷擾被告所雇用之女性店員，被告因此
      希望告訴人到店內向小姐道歉之犯罪目的，及被告犯罪之
      手段、告訴人所受傷害程度及被告犯罪後之態度良好，一
      再表示願意與告訴人和解並賠償告訴人之損失，惟因告訴
      人堅持不願和解而未果等一切情狀，量處如主文所示之刑
      ，並諭知易科罰金之折算標準。公訴人雖對被告丁○○具
      體求處有期徒刑十月，然本院斟酌上述事由，認公訴人所
      請尚嫌過重，附此敘明。
貳、無罪部分：
一、公訴意旨略以：被告甲○○亦基於共同傷害告訴人丙○○之
    犯意聯絡，於上揭時、地共同對告訴人施以毆打，因認被告
    甲○○亦犯有刑法第二百七十七條第一項之傷害罪嫌云云。
二、按告訴人之告訴，係以使被告受刑事訴追為目的，是其陳述
    是否與事實相符，仍應調查其他證據以資審認；而被害人之
    陳述如無瑕疵，且就其他方面調查又與事實相符，固足採為
    科刑之基礎，倘其陳述尚有瑕疵，則在未究明前，遽採為論
    罪科刑之依據，即難認適法，最高法院著有五十二年台上字
    第一三００號、六十一年台上字第三Ｏ九九號判例可資參照
    。
三、訊據被告甲○○堅決否認有何傷害告訴人犯行，辯稱：我當
    天雖然有在現場，但是完全沒有出手，僅有在被告丁○○與
    告訴人丙○○扭打時將兩人拉開，後來為免告訴人丙○○至
    流理台拿刀，我才和被告丁○○一人一邊把丙○○拉住直到
    警察到場為止等語。
四、經查，公訴人認被告甲○○亦涉有傷害犯行無非係以：告訴
    人丙○○之指訴、證人乙○○、鄭孝儀、楊天奇之證述及驗
    傷診斷書為主要依據。惟查：
（一）告訴人丙○○指訴遭毆打之經過，本院認有前後不一致之
      情形，已如前述。
（二）證人乙○○於偵訊時證稱：有二個人進來，就將丙○○架
      住，其中一個就是丁○○打‧‧（見上開偵查卷第四四、
      四五頁）等語；於本院審理時證稱：我只有看到血噴出來
      ，我嚇到了，沒有看到他們拿什們東西，他們架著（丙○○）很緊，我是隔著灶台，沒有看清楚等語（見本院卷第
      一一一頁）。由上開證述可知，證人乙○○並未見被告甲○○有出手毆打告訴人丙○○之行為。
（三）再觀之證人戊○○於偵訊、本院審理時之上開證述內容可
      見，直到證人戊○○據報到場時，仍猶見被告丁○○與甲○○一人一邊拉著告訴人丙○○，此與一般傷害案件行為
      人於傷人後為免逮捕即逃逸現場之情形有異，顯然被告甲○○上開為阻止告訴人丙○○至流理台拿刀，才和被告丁○○一人一邊把丙○○拉住，並未出手毆打之辯解為可採
      信，而此情形亦與被告丁○○迭於警詢、偵訊及本院訊問
      時所為被告甲○○並未出手毆打告訴人丙○○，甲○○僅
      是陪同前往而已之供述相一致，更佳可以證明被告甲○○
      並無毆打告訴人丙○○之動機。
（四）至於證人楊天奇於偵訊中僅證述：我是事後才過去的，我
      只看到警察及丙○○兄弟，並沒有看到其他的人等語（見
      上開偵查卷第四四頁），故證人楊天奇之證述，亦不足為
      認定被告甲○○有傷害犯行之依據。
      綜上以觀，並無證據足資證明被告甲○○有參與共同毆打
      告訴人，尚難依憑告訴人前後不一之指訴，即將當時在場
      之人全部一概認定均有傷害告訴人之犯行。
（五）依照刑事訴訟法第一百五十四條第二項規定犯罪事實應依
      證據認定之，無證據不得認定犯罪事實，本案公訴人引為
      被告甲○○犯罪證據之資料，均容有合理之懷疑性存在，
      致使本院無從為有罪之確信。此外，也無任何其他積極事
      證足認被告甲○○有公訴要旨所指之傷害犯行，依照刑事
      訴訟法第三百零一條第一項規定不能證明被告犯罪或其行
      為不罰者，應諭知無罪之判決，是本院自應依法諭知被告
      甲○○無罪之判決。
參、併案之臺灣新竹地方法院檢察署九十三年度偵字第六一六一
    號案件，經查該案之被告雖僅丁○○一人，但告訴人所指訴
    被告丁○○犯罪之事實與本案之犯罪事實係完全相同，而本
    院就被告丁○○所為傷害犯行，既已認定如前述，就併案事
    實部分，亦無再贅論之必要，附此敘明。
肆、適用法律：
一、刑事訴訟法第四百五十二條、第二百九十九條第一項前段、
    三百零一條第一項。
二、刑法第二百七十七條第一項、第四十一條第一項。
三、罰金罰鍰提高標準條例第一條前段、第二條。
本案經檢察官宋重和到庭執行職務。
中　　華　　民　　國　　94　　年　　7 　　月　　8 　　日
                  刑事第六庭審判長法　官　  遲中慧
                                  法  官    林昌義
                                  法  官    魏瑞紅
以上正本證明與原本無異。
如不服本判決，應於送達後10日內向本院提出上訴狀。
中　　華　　民　　國　　94　　年　　7 　　月　　8 　　日
                                  書記官    吳月華
附錄論罪科刑法條：
中華民國刑法第277條
(普通傷害罪)
傷害人之身體或健康者，處3年以下有期徒刑、拘役或1千元以下
罰金。
犯前項之罪因而致人於死者，處無期徒刑或 7 年以上有期徒刑；
致重傷者，處3年以上10年以下有期徒刑。
